【裁判字號】    98,易,122
【裁判日期】    980623
【裁判案由】    竊盜等
【裁判全文】
臺灣新竹地方法院刑事判決               98年度易字第122號
公  訴  人  臺灣新竹地方法院檢察署檢察官
被      告  乙○○
上列被告因竊盜等案件，經檢察官提起公訴（98年度偵字第4029
號），本院依簡式審判程序判決如下：
    主  文
乙○○竊盜，累犯，處有期徒刑伍月，如易科罰金，以新臺幣壹
仟元折算壹日。又服用酒類，不能安全駕駛動力交通工具而駕駛
，累犯，處有期徒刑月，如易科罰金，以新臺幣壹仟元折算壹
日。應執行有期徒刑陸月，如易科罰金，以新臺幣壹仟元折算壹
日。
    事  實
一、乙○○前曾於民國96年間因犯贓物罪及違背安全駕駛罪，經
    臺灣桃園地方法院於96年10月30日以96年度簡字第244 號判
    處贓物罪部分有期徒刑6 月，減為有期徒刑3 月，違背安全
    駕駛罪部分拘役40日，減為拘役20日，於96年12月4 日確定
    ；又於96年間因犯竊盜罪，經本院於96年4 月16日以96年度
    竹簡字第551 號判處有期徒刑3 月，於96年5 月10日確定，
    並經本院於96年9 月6 日以96年度聲減字第2012號裁定減為
    有期徒刑1 月又15日確定；又於96年間因犯偽造文書罪，經
    臺灣桃園地方法院於97年4 月11日以97年度桃簡字第492 號
    判處有期徒刑4 月，於97年6 月11日確定，嗣上揭案件接續
    執行，於97年11月11日縮刑期滿執行完畢。
二、乙○○猶不知悔改，仍意圖為自己不法之所有，於98年5 月
    16日18時許，在新竹縣湖口鄉○○路○ 段216 號前，趁周子
    強所有、甲○○所使用車牌號碼MA7 —077 號重型機車停放
    在上址，車鑰匙未拔下之機會，以徒手方式將上揭機車駛離
    原處而竊取得手，並供己作為代步工具使用。
三、乙○○明知服用酒類後，將使其駕駛車輛時之注意力減低、
    反應能力趨緩，此時仍駕車行駛於道路上，將危及己身及其
    他用路人之行車往來安全，且道路交通安全規則定有於飲酒
    後呼氣之酒精濃度達每公升空氣含0.25毫克時即不得駕車之
    規定，仍於98年5 月19日12時許起同日14、15時許止，在其
    友人位於桃園縣楊梅鎮○○○路之住處內，與友人飲用酒類
    ，已達不能安全駕駛動力交通工具之狀態（未達心神喪或精
    神耗弱程度），詎仍騎乘前揭車牌號碼MA7 —077 號重型機
    車，自位於上址之友人住處離開，欲返回其位於新竹縣湖口
    鄉○○路9 號之住處。嗣於同日18時許，其行經新竹縣湖口
    鄉○○路○ 段30號前，為警攔檢，以酒精測定器測試其呼氣
    之酒精濃度結果為每公升1.10毫克，並扣得上揭重型機車1
    輛及鑰匙1 支等物（均已發還），因而為警循線查悉上情。
四、案經新竹縣政府警察局竹北分局報請臺灣新竹地方法院檢察
    署檢察官偵查起訴。
    理  由
一、本件被告乙○○所犯刑法第320 條第1 項之普通竊盜罪及同
    法第185 條之3 之違背安全駕駛罪，均非死刑、無期徒刑、
    最輕本刑為三年以上有期徒刑之罪，被告於本院準備程序進
    行中，就被訴事實為有罪之陳述，經本院認合於刑事訴訟法
    第273 條之1 第1 項之規定，裁定進行簡式審判程序，合先
    敘明。
二、訊據被告乙○○對上揭事實坦承不諱，並經被害人甲○○於
    警詢時指述明確，且有新竹縣政府警察局竹北分局湖鏡派出
    所扣押物品目錄表1 份、贓物認領保管單1 份、新竹縣政府
    警察局竹北分局當事人酒精測定紀錄表1 份、刑法第一百八
    十五條案件測試觀察紀錄表1 份、汽車駕駛人酒後生理協調
    平衡檢測紀錄表1 份、新竹縣政府警察局舉發違反道路交通
    管理事件通知單1 份、車籍查詢—基本資料詳細畫面1 份及
    查獲現場照片6 幀在卷足稽，足認被告之自白核與事實相符
    而堪採信，本案事證明確，被告所為前述竊盜及違背安全駕
    駛犯行均堪以認定，應均予依法論科。
三、核被告乙○○所為，係犯刑法第320 條第1 項之普通竊盜罪
    及同法第185 條之3 之違背安全駕駛罪。又被告所犯上開二
    罪間，犯意各別，罪名不同，應分論併罰。又被告前曾於96
    年間因犯贓物罪及違背安全駕駛罪，經臺灣桃園地方法院於
    96年10月30日以96年度簡字第244 號判處贓物罪部分有期徒
    刑6 月，減為有期徒刑3 月，違背安全駕駛罪部分拘役40日
    ，減為拘役20日，於96年12月4 日確定；又於96年間因犯竊
    盜罪，經本院於96年4 月16日以96年度竹簡字第551 號判處
    有期徒刑3 月，於96年5 月10日確定，並經本院於96年9 月
    6 日以96年度聲減字第2012號裁定減為有期徒刑1 月又15日
    確定；又於96年間因犯偽造文書罪，經臺灣桃園地方法院於
    97年4 月11日以97年度桃簡字第492 號判處有期徒刑4 月，
    於97年6 月11日確定，嗣上揭案件接續執行，於97年11月11
    日縮刑期滿執行完畢等情，有臺灣新竹地方法院檢察署刑案
    資料查註紀錄表及臺灣高等法院被告前案紀錄表各1 份在卷
    足參，其於五年以內故意再犯本件有期徒刑以上之罪，為累
    犯，應依刑法第47條第1 項之規定加重其刑。爰審酌被告正
    值壯年，不循正途謀財，竟思不勞而獲，竊取他人所有財物
    ，不尊重他人之財產權，行竊之手段、竊得財物之價值、酒
    後已達不能安全駕駛動力交通工具之狀態，猶仍騎乘上揭機
    車行駛於道路上，對己身及他人之生命財產安全造成莫大威
    脅，吐氣後所含酒精濃度甚高、犯罪之情節、手段、造成之
    危害程度，於本院審理時坦承犯行之態度等一切情狀，量處
    如主文所示之刑，並諭知易科罰金之折算標準，及定其應執
    行刑，並諭知易科罰金之折算標準，以示懲儆。
據上論斷，應依刑事訴訟法第273 條之1 第1 項、第299 條第1
項前段，刑法第320 條第1 項、第185 條之3 、第47條第1 項、
第41條第1 項前段、第51條第5 款，刑法施行法第1 條之1 第1
項、第2 項前段，判決如主文。
本案經檢察官陳玉華到庭執行職務。
中    華    民    國    98    年    6     月    23    日
                  刑事第一庭    法  官   楊惠芬
以上正本證明與原本無異。
如不服本判決應於收受本判決後10日內向本院提出上訴書狀，上
訴書狀應敘述具體理由。上訴書狀未敘述上訴理由者，應於上訴
期間屆滿後20日內補提理由書狀於本院 (均須按他造當事人之人
數附繕本 )「切勿逕送上級法院」。
中    華    民    國    98    年    6     月    23    日
                                書記官   張懿中
附錄本案論罪科刑法條：
刑法第320 條第1 項：
意圖為自己或第三人不法之所有，而竊取他人之動產者，為竊盜
罪，處五年以下有期徒刑、拘役或五百元以下罰金。
刑法第185 條之3 ：
服用毒品、麻醉藥品、酒類或其他相類之物，不能安全駕駛動力
交通工具而駕駛者，處一年以下有期徒刑、拘役或科或併科十五
萬元以下罰金。


司法院資訊處製作；財團法人民間司法改革基金會備份。
